臺灣桃園地方法院小額民事判決
111年度壢小字第1212號
原      告  劉興宸  
被      告  劉俊龍  
上列當事人間請求損害賠償(交通)事件，本院於民國111年11月1
日言詞辯論終結，判決如下：
    主    文
一、被告應給付原告新臺幣22,504元。
二、原告其餘之訴駁回。
三、訴訟費用新臺幣1,000元由被告負擔新臺幣450元，餘由原告
    負擔。
四、本判決原告勝訴部分得假執行。
    理由要領
一、本件依民事訴訟法第436條之18第1項規定，除下列理由要領
    外，僅記載主文，其餘省略。
二、按不法毀損他人之物者，被害人得請求賠償其物因毀損所減
    少之價額；負損害賠償責任者，除法律另有規定或契約另有
    訂定外，應回復他方損害發生前之原狀，前項情形，債權人
    得請求支付回復原狀所必要之費用，以代回復原狀，民法第
    196條、第213條第1項、第3項分別定有明文。又依民法第19
    6條請求賠償物被毀損所減少之價額，得以修復費用為估定
    之標準，但以必要者為限，例如：修理材料以新品換舊品，
    應予折舊(最高法院民國77年5月17日77年度第9次民事庭會
    議決議可參照)。故原告所得請求者既為回復原狀之必要費
    用，倘以維修費用為估定其回復原狀費用之標準，則修理材
    料以新品換舊品時，即應予折舊。
三、經查，原告主張其所有之車牌號碼0000-00號自用小客車（
    下稱系爭車輛）遭被告毀損，而支出維修費用為新臺幣（下
    同）50,652元（其中工資19,376元、零件31,276元）等情，
    有維修估價單1紙為據（見本院卷第4、5頁）。而系爭車輛
    為94年11月出廠使用，有車籍資料1份在卷可稽（見本院卷
    第17頁），至民國110年12月20日發生事故受損時，已使用
    逾5年，零件已有折舊，然更新零件之折舊價差顯非必要，
    自應扣除。本院依行政院公布之固定資產耐用年數表及固定
    資產折舊率表，即系爭車輛之耐用年數為5年，依定率遞減
    法每年折舊千分之369，其最後1年之折舊額，加歷年折舊累
    積額，總和不得超過該資產成本原額之10分之9之計算方法
    。系爭車輛零件修理費用為31,276元，其折舊所剩之殘值為
    十分之一即3,128元（計算式：31,276元×0.1＝3,128元，元
    以下四捨五入），此外，原告另支出工資19,376元，是原告
    得請求被告賠償之金額共計22,504元（計算式：3,128元＋19
    ,376元＝22,504元）。原告逾此部分之請求，則為無理由，
    應予駁回。
中　　華　　民　　國　　111 　年　　11 　月　　 24　　日
                  中壢簡易庭      法  官  江碧珊
以上為正本係照原本作成。
如不服本判決，須以違背法令為理由，於判決送達後二十日內向
本庭（桃園市○○區○○路0 段000 號）提出上訴狀。（須按他
造當事人之人數附繕本）。如委任律師提起上訴者，應一併繳納
上訴審裁判費。
中　　華　　民　　國　　111 　年　　11 　月　　 24　　日
                                  書記官  張育誠